【裁判字號】    98,抗,2041
【裁判日期】    990111
【裁判案由】    假扣押
【裁判全文】
臺灣高等法院民事裁定                  98年度抗字第2041號
抗  告  人  乙○○
相  對  人  聯邦商業銀行股份有限公司
法定代理人  甲○○
代  理  人  丙○○
上列當事人間假扣押事件，抗告人對於中華民國98年9月2日臺灣
臺北地方法院98年度裁全字第5590號裁定，提起抗告，本院裁定
如下：
    主  文
原裁定廢棄。
相對人在原法院之聲請駁回。
聲請及抗告訴訟費用由相對人負擔。
    理  由
一、抗告意旨略以：抗告人並未有浪費財產或就名下財產有不利
    處分之行為，亦未搬離住居所，且向相對人積極表達還款意
    願，難認有受假扣押之必要；又相對人對於假扣押原因之釋
    明有所不足，爰聲明廢棄原裁定等語。
二、按依民事訴訟法第522條第1項、第523條第1項、第526條第1
    項、第2項規定，債權人就金錢請求或得易為金錢請求之請
    求，欲保全強制執行者，得聲請假扣押；假扣押非有日後不
    能強制執行或甚難執行之虞者，不得為之；請求及假扣押之
    原因應釋明之；前項釋明如有不足，而債權人陳明願供擔保
    或法院認為適當者，法院得定相當之擔保，命供擔保後為假
    扣押。其中民事訴訟法第526條第2項規定，係民國（下同）
    92年2月7日修正公布，同年9月1日起施行。依修正後之規定
    ，債權人聲請假扣押，應釋明其請求及假扣押之原因；須所
    為釋明如有不足，而債權人陳明願供擔保或法院認為適當者
    ，始得定相當之擔保，命供擔保後為假扣押。若債權人就其
    請求及假扣押之原因未予釋明，法院尚且不得命供擔保後為
    假扣押（最高法院94年台抗字第665號裁定參照）。
三、經查相對人以抗告人積欠債務為由，聲請對抗告人為假扣押
    ，所提出之貸款申請書、授信明細查詢單、消費帳單明細查
    詢，雖堪認就其請求之原因已有釋明；然相對人就所認抗告
    人究竟有何日後不能強制執行或甚難執行之虞之假扣押原因
    ，僅泛稱：抗告人財產有限，週轉已生問題，恐將來有對其
    名下不動產為不利益處分之行為，日後有難以執行之虞云云
    ；難認其就聲請假扣押之原因已盡釋明之義務。雖相對人嗣
    再主張伊如起訴請求抗告人清償債務，所需時日甚長，足供
    抗告人對其名下之不動產為不利益之處分脫產，及伊多次以
    電話催告抗告人清償，抗告人以各種理由推拖、敷衍；抗告
    人積欠債務甚多，可趁人不備而逃匿云云；惟查其所提出之
    催收紀錄表及財團法人金融聯合徵信中心之查詢紀錄，經核
    亦不足以釋明抗告人就其財產有不利處分之行為，及相對人
    有日後不能強制執行或甚難執行之虞，未能認相對人就其聲
    請假扣押之原因已盡釋明之義務，雖相對人陳明願供擔保云
    云，然並不符假扣押之要件。原法院依相對人聲請裁定准供
    擔保後為假扣押，尚有未洽；抗告意旨指摘原裁定不當，聲
    明廢棄，為有理由，爰廢棄原裁定，並裁定如主文所示。
四、據上論結，本件抗告為有理由，依民事訴訟法第492條、第
    95條、第78條，裁定如主文。
中    華    民    國    99    年    1    月     11    日
                    民事第八庭
                        審判長法  官  劉勝吉
                              法  官  連正義
                              法  官  鄭威莉
正本係照原本作成。
不得抗告。
中    華    民    國    99    年    1     月    13    日
                              書記官  李垂福

司法院資訊處製作；財團法人民間司法改革基金會備份。
